【裁判字號】    99,交聲,711
【裁判日期】    990211
【裁判案由】    聲明異議
【裁判全文】
臺灣臺中地方法院交通事件裁定        99年度交聲字第711號
原處分機關  交通部公路總局臺中區監理所臺中市監理站
異議人即
受處分人    甲○○
上列受處分人因違反道路交通管理處罰條例案件，對於交通部公
路總局臺中區監理所臺中市監理站於民國99年2月1日所為之處分
（原處分案號：裁監稽違字第裁61-AM0000000號、第裁61-AM000
0000號、第裁61-AM0000000號、第裁61-AM0000000號）聲明異議
，本院裁定如下：
    主  文
異議駁回。
    理  由
一、原處分機關略以：聲明異議人即受處分人（下稱異議人）甲
    ○○所有車牌號碼TSI-596號輕型機車，在臺北市○○街24
    巷6弄，於民國98年12月1日10時32分、98年12月2日15時26
    分、98年12月3日10時35分，因「在交叉路口十公尺內停車
    」違規行為；另於民國98年12月9日11時45分，因「在劃有
    紅線路段停車」違規行為；分別經臺北市政府警察局掣開北
    市警交大字第AM0000000號、第AM0000000號、第AM0000000
    號、第AM0000000號舉發違反道路交通管理事件通知單舉發
    在案。原處分機關遂於99年2月1日依違反道路交通管理處罰
    條例第56條第1項第1款「在禁止臨時停車處所停車」規定及
    道路交通管理事件統一裁罰基準及處理細則第43、44、67條
    規定，以裁監稽違字第裁61-A M0000000號、第裁61-AM0000
    000號、第裁61-AM0000000號、第裁61-AM0000000 號裁決書
    ，分別裁處罰鍰新臺幣（下同）600元，共計2400 元，原處
    分於法應無不合等詞。
二、異議人聲明異議意旨略以：伊自98年6月15日購買自用小客
    車後，即未騎上開機車代步，並將上開機車停放於臺北市○
    ○○路與延平北路停車格內，直至98年12月30日收到4張罰
    單及機車拖吊單後，方知上開機車被偷騎至華陰街，伊已至
    延平北路派出所報案，伊並非上開違規行為之駕駛者等語。
三、按汽車（依道路交通管理處罰條例第3條第8款規定，包括機
    器腳踏車）駕駛人停車時，在禁止臨時停車處所停車者，處
    新臺幣600元以上1,200元以下罰鍰，道路交通管理處罰條例
    第56條第1項第1款定有明文。
四、經查：
(一)、異議人所有前揭輕型機車，於上開時間、地點，因有「在交
    叉路口十公尺內停車」及「在劃有紅線路段停車」等違規停
    車行為，經臺北市政府警察局員警逕行掣單舉發等情，此為
    異議人所不否認，且有舉發違反道路交通管理事件通知單、
    裁決書各4紙在卷可稽，應甚明確，堪予認定。
(二)、異議人雖以前辭置辯，惟按道路交通管理處罰條例科處行政
    罰事件，依據公法爭議之舉證責任分配法則，固應先由行政
    機關就其業已履踐相關正當法律程序，以及人民應受處罰之
    客觀違反法令行為，負證明之責，異議人就行政機關已為相
    當證明之前開事項，若主張欠缺主觀歸責條件或為其他抗辯
    ，亦須就其所辯提出反證。而本件異議人以前揭機車遭竊為
    其辯解之理由，然迄未能提出任何有向司法警察機關報案失
    竊資料以實其說，異議人亦自承並無向警察機關為失竊之報
    案資料如報案三聯單可提出（見卷附本院99年2月9日公務電
    話記錄表），在無積極證據足資佐證下，自難認異議人前開
    所辯為有效之抗辯。
(三)、此外，異議人於99年1月12日向臺北市政府警察局交通警察
    大隊陳述意見時，其陳述內容略為：「…我的機車是老舊三
    陽50C.C.機車，又停放於安全的地方，也就一直沒去注意，
    直到收到罰單後才知道機車已經不在原來的地方…」，並未
    提及前揭機車有任何遭竊之情事，遲至本件聲明異議時始提
    出前揭機車係遭竊之抗辯，其辯解前後未能一致，是否屬實
    已然存疑。
(四)、綜上所查，況再依卷附異議人所有上開機車異動歷史查詢表
    觀之，前揭機車最近一次尚有定期換照之紀錄，生效時間乃
    98 年8月5日生效，果如異議人所言自98年6月15日購買自用
    小客車後，即未使用上開機車，則異議人何以大費周章、花
    費金錢對不再使用之機車辦理定期換照，而不辦理報廢事宜
    ，由是可見前揭機車應仍在異議人管領使用中，難認有異議
    人所稱機車遭竊之情事，而前揭機車既然在異議人管領使用
    中，異議人理應注意、知悉前揭機車使用、停放之狀況，異
    議人竟辯以遲至98年12月30日收受舉發通知單後才知悉前揭
    機車遭竊，亦與常情難謂有合，是異議人前揭辯解即難遽信
    。
五、從而，原處分機關據以援引上開規定，裁處異議人並無不當
    。本件聲明異議均為無理由，應予駁回。
據上論斷，依道路交通管理處罰條例第八十七條第二項，道路交
通案件處理辦法第十九條規定，裁定如主文。
中    華    民    國    99    年     2    月    11    日
                  交通法庭  法  官  劉邦繡
上正本證明與原本無異。
如不服本裁定，應於送達後五日內向本院提出抗告狀（須附繕本
）。
                            書記官  何俞瑩
中    華    民    國    99    年    2     月    11    日

司法院資訊處製作；財團法人民間司法改革基金會備份。
